【裁判字號】    98,消債更,81
【裁判日期】    980929
【裁判案由】    更生事件
【裁判全文】
臺灣板橋地方法院民事裁定            98年度消債更字第81號
聲  請  人
即 債 務人  甲○○原名乙○.
上列當事人因消費者債務清理事件，聲請更生，本院裁定如下：
    主   文
債務人甲○○自民國九十八年九月二十九日下午四時起開始更生
程序。
本件得由司法事務官進行更生程序。
    理  由
一、按法院開始更生程序之裁定，應載明其年、月、日、時，並
    即時發生效力；法院裁定開始更生或清算程序後，得命司法
    事務官進行更生或清算程序。消費者債務清理條例第45條第
    1 項、第16條第1 項前段分別定有明文。
二、本件聲請人聲請意旨略以：其積欠金融機構債務共新臺幣（
    下同）2,270,578 元，於消費者債務清理條例施行後，曾於
    民國97年12月12日，以書面向最大債權金融機構台新國際商
    業銀行股份有限公司（下稱台新商銀）請求共同協商債務清
    償方案，惟雙方前置協商不成立。聲請人原任職於天天實業
    有限公司，96年度總薪資所得為310,158 元，因經濟不景氣
    ，天天實業有限公司結束營業，致聲請人失業近4 個月。嗣
    聲請人自97年5 月10日起，任職於佑欣美容材料行，擔任美
    容助理，同年6 月至9 月，總薪資收入為77,650元，平均每
    月薪資收入為19,413元，僅勉強可供每月生活開銷，實無法
    負擔台新商銀提出之二階段還款方式，第一階段為分180 期
    ，年利率0%，月付6,169 元或第二階段月付5,000 元之前置
    協商還款方案，是有不能清償之情事，復未經法院裁定開始
    清算程序或宣告破產，爰依法聲請更生等語。
三、經查，聲請人上開主張之事實，業據提出債權人清冊、財團
    法人金融聯合徵信中心債權人清冊影本、財團法人金融聯合
    徵信中心當事人綜合信用報告影本、財政部臺灣省北區國稅
    局財產歸屬資料清單影本、戶籍謄本、身分證正反面影本、
    前置協商不成立通知書影本、97年6 月至97年9 月薪資袋影
    本、財政部臺灣省北區國稅局94至96年度綜合所得稅各類所
    得資料清單影本、佑欣美容材料行員工職務證明書影本、勞
    工保險被保險人投保資料表、不動產租賃契約書影本、保險
    費繳款收據影本、郵局存摺影本、聲請人之子黃○○、黃○
    ○之財政部臺灣省北區國稅局94至96年度綜合所得稅各類所
    得資料清單影本及財產歸屬資料影本、臺北縣中和市公所低
    收入戶證明書影本等為證，堪信聲請人主張為真實。本件又
    查無債務人有消費者債務清理條例第6 條第3 項、第8 條或
    第46條各款所定駁回更生聲請之事由存在，則聲請人聲請更
    生，洵屬有據，爰裁定如主文。
四、另聲請人應於更生程序開始後，由債權人會議可決或由法院
    裁定認可其更生方案後方能實行，倘未能經債權會議可決或
    經法院裁定認可，則依消費者債務清理條例第61條規定，應
    續行清算程序，故本件聲請人仍應提出足以為債權人接受或
    經法院認為公允之更生方案以供採擇，附此敘明。
中    華    民    國    98    年    9     月    29    日
              民事第一庭    法      官  陳翠琪
上為正本係照原本作成
本件不得抗告
本裁定已於98年9月29日下午4時公告
中    華    民    國    98    年    9     月    29    日
                            書  記  官  簡曉君


司法院資訊處製作；財團法人民間司法改革基金會備份。
